臺灣高等法院高雄分院刑事判決　　　 100年度上訴字第1543號
上　訴　人　臺灣高雄地方法院檢察署檢察官
上　訴　人
即　被　告　宋春華
扶助辯護人　李淑妃　律師
上列上訴人因被告毒品危害防制條例案件，不服臺灣高雄地方法
院100 年度訴字第627 號中華民國100 年8 月16日第一審判決（
起訴案號：臺灣高雄地方法院檢察署100 年度偵字第11753 號）
，提起上訴，本院判決如下：
     主  文
原判決撤銷。
宋春華共同製造第二級毒品，累犯，處有期徒刑伍年貳月。扣案
如附表壹所示之物，均沒收銷燬之；又扣案如附表貳所示之物，
均沒收之。
    事  實
一、宋春華前因製造第二級毒品案件，經本院以95年度上訴字10
    57號判決處有期徒刑5 年6 月確定，於民國99年1 月22日縮
    短刑期假釋出監，於100 年3 月5 日假釋未經撤銷視為執行
    完畢。詎仍不知悔改，明知甲基安非他命為毒品危害防制條
    例第2 條第2 項第2 款所列管之第二級毒品，非經許可，不
    得非法製造，竟與姓名、年籍不詳，綽號「阿順」之成年人
    共同基於製造第二級毒品甲基安非他命之犯意聯絡，先由「
    阿順」於不詳時地，以一顆價錢新台幣（下同）6 元之代價
    ，提供2 萬顆藥丸給宋春華，宋春華再委由不知情之成年人
    黃豐鼎（原名黃瑞裕）代為將該藥丸提煉出製造第二級毒品
    甲基安非他命所需之先驅原料麻黃素（或麻黃，ＥＰＨＥ
    ＤＲＩＮＥ）後，嗣宋春華即於100 年4 月4 日前往旗山五
    金行購買如附表所示製造毒品所需之各項物品，旋於同日與
    「阿順」在高雄市○○區○○路174 之2 號，由「阿順」提
    供製造毒品甲基安非他命之方法，宋春華則依其指導之方式
    以紅磷法製毒技術，將紅磷、碘等化學藥品混入麻黃素加熱
    數小時，經過濾及依序加入氫氧化鈉、水、鹽等物，再放入
    白鐵鍋內加熱，再經過濾程序取出其中黑色油質，並置入量
    杯，再以熱水注入量杯攪拌並過濾後，即產生所謂「滷水」
    ，並將該「滷水」放置於冰箱等待結晶，以此方式著手製造
    第二級毒品甲基安非他命，然該「滷水」尚未完成結晶程序
    ，即為警於100 年4 月7 日下午2 時20分許，在宋春華上開
    製造甲基安非他命之處所（高雄市○○區○○路174 之2 號
    ）執行搜索而查獲，並扣得宋春華所持有之如附表一、二、
    三所示之物。
二、案經屏東縣政府警察局潮州分局報告臺灣高雄地方法院檢察
    署檢察官偵查起訴。
    理  由
甲、程序方面：
一、卷附屏東縣政府警察局潮州分局搜索扣押筆錄、扣押物品目
    錄表，此類文書係被告以外之人於審判外所做之書面陳述，
    屬於傳聞證據。惟其本質上屬公務員本於職權所為，其正確
    性及可信性頗高，如有錯誤亦可請求更正，應屬159 條之4
    第1 款由公務員職務上所製作之紀錄或證明文書，具有證據
    能力。
二、卷附內政部警政署刑事警察局100 年4 月28日刑鑑字第1000
    049356號鑑定書、100 年4 月18日刑紋字第1000049852號鑑
    定書，此類文書，係被告以外之人於審判外之書面陳述，依
    刑事訴訟法第159 條第1 項之規定，屬於傳聞證據，惟於立
    法理由明確說明，該條所謂「除法律有規定者」外，尚包括
    同法第159條之1至159條之5及第206 條等規定。本件鑑定係
    經檢察官囑託機關所為之鑑定，所鑑定之結果，鑑定人依刑
    事訴訟法第206 條所出具之鑑定報告，係刑事訴訟法第159
    條第1項所指例外規定，有證據能力。且被告對於該鑑定報
    告亦表示同意為證據，則依據刑事訴訟法第159條之5第1項
    規定，自得為證據。
三、按除法律另有規定外，實施刑事訴訟程序之公務員因違背法
    定程序取得之證據，其有無證據能力之認定，應審酌人權保
    障及公共利益之均衡維護；被告以外之人於審判外之言詞或
    書面陳述，除法律有規定者外，不得作為證據；又被告以外
    之人於審判外之陳述，雖不符合同法第159 條之1 至第159
    條之4 之規定，但經當事人於審判程序同意作為證據，法院
    審酌該言詞陳述或書面陳述作成時之情況，認為適當者，亦
    得為證據；當事人、代理人或辯護人於法院調查證據時，知
    有第159 條第1 項不得為證據之情形，而未於言詞辯論終結
    前聲明異議者，視為有前項之同意，刑事訴訟法第158 條之
    4 、第159 條第1 項、第159 條之5 分別定有明文。本判決
    下列所引用之各項供述證據，當事人均不爭執各該證據之證
    據能力，且迄本院言詞辯論終結前亦均未就該等證據之證據
    能力聲明異議，本院審酌此等證據資料取得及製作時之情況
    ，尚無違法不當及證明力明顯過低之瑕疵，以之作為證據應
    屬適當；另本判決後述所引之各項非供述證據，無證據證明
    係實施刑事訴訟程序之公務員以不法方式所取得，且亦無證
    據證明係非真實，復均與本件待證事實具有關聯性，是依刑
    事訴訟法第158 條之4 之反面解釋，當有證據能力；又前開
    供述與非供述證據復經本院於審理期日中合法調查，自均得
    為本案證據使用，同先敘明。
乙、實體方面：
一、訊據上訴人即被告宋春華於本院審理時否認製造第二級毒品
    犯行，辯稱：我是持有毒品，並非製造毒品未遂，且在現場
    未扣得燒杯，無法製造安非他命等語（見本院卷第79頁、第
    81頁背面）。
二、經查；
  (一)上開事實，迭據被告於警詢、偵查、原審審理中及本院準備
    程序時坦承不諱（見警卷第3 頁至第13頁，偵查卷第12頁至
    第13頁、第44頁至第50頁、第53頁至第55頁、原審聲羈卷第
    4 頁至第7 頁、原審卷第12頁至第17頁、第68頁至第77頁、
    本院卷第26頁、第50頁、第51頁），此外，並有屏東縣政府
    警察局潮州分局搜索扣押筆錄及扣押物品目錄表、屏東縣政
    府警察局潮州分局毒品初驗報告、製作甲基安非他命之過程
    及原料筆記紙3 張、查獲現場照片21禎、本案相關扣押物品
    照片39禎、屏東縣政府警察局潮州分局檢驗被告宋春華持有
    之毒品、水車、滷水初步檢驗報告表及檢驗結果（均呈毒品
    陽性反應）照片12禎、高雄地檢署贓物庫100 檢總管字第23
    98號扣押物品清單、南區大型贓物庫100 南大贓字第62號扣
    押物品清單在卷足憑（見警卷第20頁至第68頁，偵查卷第19
    頁、第26頁至第39頁）。
  (二)扣案如附表一編號1 所示之物品（疑似液態安非他命1 罐）
    ，經檢視為黑褐色液體，驗前毛重1071.00 公克，檢出含第
    二級毒品甲基安非他命成分，純度約30%，驗前純質淨重31
    1.71公克；另扣案如附表一編號2 至12所示物品，經鑑定後
    均檢出第二級毒品甲基安非他命成分，有內政部警政署刑事
    警察局100 年4 月28日刑鑑字第1000049356號證物鑑定書1
    份在偵查卷第32頁至第34頁足憑；且警方在製毒現場製毒用
    玻璃器具」採得指紋3 枚，以及採取被告指紋，送請內政部
    警政署刑事警察局鑑定，經比對確認結果，其中1 枚與被告
    左環指指紋相符，其餘2 枚指紋經輸入指紋電腦比對，未發
    現相符者，有內政部警政署刑事警察局100 年4 月18日刑紋
    字第1000049852號指紋鑑定書、100 年4 月7 日屏東縣政府
    警察局鑑識科刑案現場勘查報告、現場證物清單及採樣紀錄
    表、內政部警政署刑事警察局刑醫字第1000055069號DNA 型
    別鑑定書各1 份在卷足考（見偵查卷第62頁至第74頁，原審
    卷第48頁至第49頁、第55頁至第58頁），復有如附表所示之
    扣案物品可資佐證，足認扣案之大部分物品已經被告在製造
    第二級毒品時加以使用，並留有被告之指紋，且扣案被告所
    製造之滷水，雖尚未經過純化階段，因而並未結晶，但已檢
    出含有甲基安非他命成分30% ，可見製造甲基安非他命之已
    經經過「鹵化」、「氫化」之階段。
  (三)至於被告辯稱：本件未扣得燒杯，無法以「紅磷法製毒技術
    」製造甲基安非他命等語；然本件於案發現場扣得白鐵鍋2
    個及玻璃容器3 個，即可作為加熱之用，且被告對於其製毒
    之過程，於警詢、偵查、原審中均供述甚詳，因此本件並無
    因缺少燒杯，就無法製造甲基安非他命之情事，又扣案之滷
    水，既驗出含有甲基安非他命成分30% ，可見扣案之物品即
    可製造甲基安非他命，本件亦無送請鑑定「以扣案之物品有
    無可能製造出甲基安非他命」之必要。足見扣案之附表1 編
    號1 之液態甲基安非他命1 罐，為被告所製造，被告並非單
    純持有該液態甲基安非他命，被告於警詢、偵查、原審及本
    院準備程序時出於任意性之自白與事實相符，足以採信。被
    告於本院審理時翻異前詞，否認製造第二級毒品犯行，顯係
    卸責之詞，不足採信。本件事證明確，被告製造第二級毒品
    甲基安非他命犯行，堪以認定。
  (四)至被告又於本院主張應成立自首云云；然經證人即當初查獲
    本案之警員徐仁和於本院100 年12月5 日審理時結證稱：「
    本件是A1向我們潮州分局某員警指認宋春華現住處有人吸毒
    、製造毒品，他指證完後有製作筆錄，製作筆錄完畢後，我
    們潮州分局有派員到宋春華現住處附近，憑我們辦案經驗，
    好像有製造毒品的情形，我們有聲請核發搜索票，但地檢沒
    有准，等到宋春華同意搜索後，我們才進去查獲本案。證人
    A1說不快點查的話，他們毒品第一批做完，東西就會搬走了
    。當初因為聲請搜索票沒有准，我們有派員在附近埋伏，等
    宋春華出來後，我們有過去和他溝通，他就答應讓我們進去
    搜索，他當場也有承認了。」、「我們跟宋春華說這裡有人
    檢舉你製造毒品，宋春華剛開始支支吾吾，後面他有坦承，
    還沒有進行搜索之前，他就坦承有東西了，然後他就同意讓
    我們進去搜索。」、「被告主動帶我們到二樓，也有主動打
    開冰箱，我們到二樓後，他不知道是不是故意跌倒，就把東
    西打翻了。」等語（見本院卷第78頁正、反面），可見本件
    係因線民A1檢舉而前往查獲，被告自不成立自首甚明。
三、按毒品危害防制條例之制定，旨在防制毒品危害，維護國民
    身心健康，對於具有成癮性、濫用性及對社會危害性之麻醉
    藥品與其製劑及影響精神物質與其製品，予以管制，並區分
    其等級及品項，就製造、運輸、販賣、意圖販賣而持有、轉
    讓、施用、持有，乃至非法使人施用及引誘他人施用各級毒
    品之行為，分別明定其處罰。甲基安非他命為毒品危害防制
    條例第二條第二項第二款所定之第二級毒品，係以鹽酸麻黃
    素為原料，先經鹵化反應程序製成氯假麻黃素，再經氫化反
    應程序而產生含有甲基安非他命成分之滷水（液態甲基安非
    他命），最後經純化結晶步驟，將生成之結晶物脫水風乾，
    而得高純度之固態甲基安非他命。故就製造過程而言，氫化
    反應程序所產生之滷水，已含有甲基安非他命之成分，即屬
    化學反應之製成品，應認已製造既遂。至純化結晶步驟，僅
    係去其雜質並使之固化為結晶體，以提高純度及方便施用；
    如謂須俟完成純化結晶步驟始為既遂，不但與甲基安非他命
    製造結果所呈現之化學反應狀態不合，抑且不足以遏阻毒品
    之擴散，達到刑罰之一般預防功能，當非毒品危害防制條例
    之立法本旨（最高法院94年台上字第6196號、99年度台上字
    第2375號判決意旨參照）。查本件扣案之黑褐色液體即所謂
    滷水1 罐，經鑑定含有第二級毒品甲基安非他命成分，為液
    態甲基安非他命，純度約30%，有內政部警政署刑事警察局
    100 年4 月28日刑鑑字第1000049356號鑑定書在卷可稽；雖
    扣案之滷水除甲基安非他命成分外，可能存有其他未反應之
    原料等物質，並無相關證據足以佐證該種型態之物質已得供
    人直接施用，然液態甲基安非他命，雖尚未達到結晶之純化
    階段，然若大量施用該等液體，仍可對人體產生藥理作用，
    僅因該等液體含重金屬等有害人體健康物質，若長期施用，
    會影響人體健康，故不宜直接施用（最高法院96年度台上字
    第1713號判決參照），而甲基安非他命之施用方式，可以口
    服、鼻吸、煙吸或注射等方式施用，此有行政院衛生署管制
    藥品管理局93年2 月9 日管宣字第0930001092號函文可參，
    足見此等液態甲基安非他命並非不可施用，僅係不宜長期、
    直接施用，而既可供人施用，自仍具有成癮性、濫用性及對
    社會危害性，則依上揭說明，被告所犯製造第二級毒品甲基
    安非他命犯行應已達既遂階段。
四、又按甲基安非他命為毒品危害防制條例第2 條第2 項第2 款
    所列管之第二級毒品。核被告宋春華所為，係違反毒品危害
    防制條例第4 條第2 項之製造第二級毒品既遂罪。被告利用
    不知情之成年人黃豐鼎代為提煉第二級毒品甲基安非他命之
    先驅原料麻黃，為間接正犯；被告製造第四級毒品先驅原
    料麻黃之低度行為為製造第二級毒品安非他命之高度行為
    所吸收，不另論罪。又其與姓名、年籍不詳綽號「阿順」之
    成年人就上開製造毒品犯行，彼此間互有犯意聯絡及行為分
    擔，應論以共同正犯。再按毒品危害條例第17條第2 項規定
    ：「犯第4 條至第8 條之罪於偵查及審判中均自白者，減輕
    其刑。」係指偵查及審判中均有自白犯罪而言，故僅須被告
    於偵、審中均曾經自白，即得認有該條項之適用，不以始終
    承認為必要。又自白乃對自己之犯罪事實全部或主要部分為
    肯定供述之謂，且非以其係有罪之肯定為必要，縱時日、處
    所、行為態樣等非構成犯罪事實之要素略有不符，或另有阻
    卻違法、阻卻責任事由存在之主張，亦不影響其為自白（最
    高法院99年度台上字第4962號判決意旨參照）。查被告既已
    於警詢、偵訊及原審審理中，就其製造第二級毒品犯行皆自
    白不諱，應依毒品危害防制條例第17條第2 項規定，減輕其
    刑。另查被告前因製造第二級毒品案件，經本院以95年度上
    訴字1057號判決處有期徒刑5 年6 月確定，於民國99年1 月
    22日縮短刑期假釋出監，於100 年3 月5 日假釋未經撤銷視
    為執行完畢，有台灣高等法院刑案資料查註記錄表在卷可稽
    ，並經被告供稱屬實，5 年以內之100 年4 月間再犯有期徒
    刑以上之本罪，係屬累犯，應依刑法第47條第1 項規定，加
    重其刑，並先加後減之。
五、原判決以被告宋春華罪證明確，因予論罪科刑，固非無見；
    惟查：(一)被告製造之扣案黑褐色液體即所謂滷水1 罐，經鑑
    定含有第二級毒品甲基安非他命成分，為液態甲基安非他命
    ，純度約30% ，然液態甲基安非他命，雖尚未達到結晶之純
    化階段，然若大量施用該等液體，仍可對人體產生藥理作用
    ，僅因該等液體含重金屬等有害人體健康物質，若長期施用
    ，會影響人體健康，故不宜直接施用，但並非不可施用，僅
    係不宜長期、直接施用，而既可供人施用，自仍具有成癮性
    、濫用性及對社會危害性，則依上揭說明，被告所犯製造第
    二級毒品甲基安非他命犯行應已達既遂階段，核被告宋春華
    所為，係犯毒品危害防制條例第4 條第2 項之製造第二級毒
    品既遂罪，原判決認被告所為係犯毒品危害防制條例第4 條
    第6 項、第2 項之製造第二級毒品未遂罪，尚有未恰。(二)被
    告前因製造第二級毒品案件，經本院以95年度上訴字1057號
    判決處有期徒刑5 年6 月確定，於民國99年1 月22日縮短刑
    期假釋出監，於100 年3 月5 日假釋未經撤銷視為執行完畢
    ，有台灣高等法院刑案資料查註記錄表在卷可稽，並經被告
    供稱屬實，5 年以內之100 年4 月間再犯有期徒刑以上之本
    罪，係屬累犯，應依法加重其刑，原審卻漏未論處被告累犯
    ，亦有違誤。檢察官上訴意旨，執上開(一)之理由指摘原判決
    不當，為有理由，被告上訴意旨，則以量刑過重為由，指摘
    原判決不當，雖無理由，然原判決又未認定被告為累犯，亦
    有未恰，自應由本院將原判決予以撤銷改判。爰審酌被告已
    有前開事實欄所述之製造毒品前科，素行非佳，詎猶不知悔
    改，明知甲基安非他命為政府明令管制之毒品，對於國人身
    心戕害甚深，竟於假釋期間內，再與綽號「阿順」之成年人
    共同為製造毒品甲基安非他命之犯行，危害社會治安及國民
    健康甚鉅，惟考量其業於原審時已坦承犯行，犯後態度尚佳
    ，且製造之甲基安非他命尚未流出市面，對於社會危害程度
    尚非過鉅等情，兼衡其犯罪動機、目的、犯罪手段、情節、
    犯罪所得之利益，暨其智識程度、生活狀況等一切情狀，量
    處有期徒刑5 年2 月。扣案如附表一編號1 所示之物品，檢
    出含第二級毒品甲基安非他命成分，屬違禁物，應依毒品危
    害防制條例第18條第1 項前段規定，宣告沒收銷燬之；另扣
    案如附表一編號2 至12所示物品，均係供被告製造第二級毒
    品甲基安非他命之器具，經鑑定後均檢出第二級毒品甲基安
    非他命成分，故就上開器具上所殘留微量甲基安非他命成分
    ，亦應依毒品危害防制條例第18條第1 項前段規定，宣告沒
    收銷燬之；又上開殘留第二級毒品之器具，因無法與毒品析
    離，亦無析離之實益與必要，亦一併宣告沒收銷燬之；至於
    因上揭第二級毒品取樣鑑定而滅失不存在部分，自無再予宣
    告沒收或併予銷燬之必要；又查扣案如附表二編號1 至編號
    21等物，均係被告所有，供本件製造毒品所用之物，此據被
    告自承在卷（見原審卷第92頁至第93頁），應依毒品危害防
    制條例第19條第1 項規定，宣告沒收之；又扣案如附表二編
    號22之器具，經鑑定後認殘留有第四級毒品麻黃成份，故
    就上開器具上所殘留微量假麻黃鹼，亦應依刑法第38條第1
    項第1 款規定，以違禁物宣告沒收，再附表二編號22殘留第
    四級毒品麻黃之器具，因無法與毒品析離，且無析離之實
    益與必要，亦一併沒收之；至於第四級毒品因取樣鑑定而滅
    失不存在部分，自無再予宣告沒收或併予銷燬之必要。至如
    附表三所示之物，其中編號1 、2 ，乃被告持以施用之毒品
    以及施用工具，與本案無關，而其餘扣案物品或與本案無關
    或尚乏證據足認與本件製毒犯行有關，均不予宣告沒收，附
    此敘明。
據上論斷，應依刑事訴訟法第369 條第1 項前段、第364 條、第
299 條第1 項前段，毒品危害防制條例第4 條第2 項、第17條第
2 項、第18條第1 項前段、第19條第1 項，刑法第11條、第28條
、第47條第1 項、第38條第1 項第1 款，判決如主文。
本案經檢察官蔡國禎到庭執行職務。
中    華    民    國   100    年    12    月    16    日
                刑事第二庭  審判長法  官  林正雄
                                  法  官  邱明弘
                                  法  官  黃壽燕
以上正本證明與原本無異。
如不服本判決應於收受本判決後10日內向本院提出上訴書狀，其
未敘述上訴理由者，並得於提起上訴後10日內向本院補提理由書
狀（均須按他造當事人之人數附繕本）「切勿逕送上級法院」。
中    華    民    國   100    年    12    月    16    日
                                  書記官  戴志穎
附錄本案論罪科刑之法條
毒品危害防制條例第4 條第2 項
製造、運輸、販賣第二級毒品者，處無期徒刑或7 年以上有期徒
刑，得併科新臺幣1 千萬元以下罰金。
附表一
┌──┬────────┬─────────┬────────┐
│編號│品名/數量       │  內政部警政署刑事│    備    註    │
│    │                │  警察局鑑定結果  │                │
├──┼────────┼─────────┼────────┤
│ 1  │液態安非他命1050│  檢出甲基安非他命│依毒品危害防制條│
│    │公克            │  成分（驗前毛重10│例第18條第1 項前│
│    │                │  71公克，驗前純質│段沒收銷燬      │
│    │                │  淨重311.71公克，│                │
│    │                │  驗後淨重1029.43 │                │
│    │                │  公克）          │                │
├──┼────────┼─────────┼────────┤
│ 2  │紅磷殘渣含濾布 2│  表面殘留物檢出甲│依毒品危害防制條│
│    │只（檢驗編號分列│  基安非他命成分  │例第18條第1 項前│
│    │A10-1、 A10-2） │                  │段沒收銷燬      │
├──┼────────┼─────────┼────────┤
│ 3  │瓷器漏斗1個     │  表面殘留物檢出甲│依毒品危害防制條│
│    │                │  基安非他命成分  │例第18條第1 項前│
│    │                │                  │段沒收銷燬      │
├──┼────────┼─────────┼────────┤
│ 4  │塑膠量杯 5 個（ │  表面殘留物均檢出│依毒品危害防制條│
│    │檢驗編號分列A24-│  甲基安非他命成分│例第18條第1 項前│
│    │1 至24-5）      │                  │段沒收銷燬      │
├──┼────────┼─────────┼────────┤
│ 5  │塑膠漏斗 2 個（ │  表面殘留物均檢出│依毒品危害防制條│
│    │檢驗編號分列A25-│  甲基安非他命成分│例第18條第1 項前│
│    │1 至25-2）      │                  │段沒收銷燬      │
├──┼────────┼─────────┼────────┤
│ 6  │白鐵鍋 2 個（檢 │  表面殘留物均檢出│依毒品危害防制條│
│    │驗編號分列A26-1 │  安非他命成分    │例第18條第1 項前│
│    │至26-2）        │                  │段沒收銷燬      │
├──┼────────┼─────────┼────────┤
│ 7  │白鐵勺 2 支（檢 │  表面殘留物均檢出│依毒品危害防制條│
│    │驗編號分列A27-1 │  甲基安非他命成分│例第18條第1 項前│
│    │至27-2）        │                  │段沒收銷燬      │
├──┼────────┼─────────┼────────┤
│ 8  │過濾勺1支       │  表面殘留物檢出甲│依毒品危害防制條│
│    │                │  基安非他命成分  │例第18條第1 項前│
│    │                │                  │段沒收銷燬      │
├──┼────────┼─────────┼────────┤
│ 9  │攪拌棒1支       │  表面殘留物檢出甲│依毒品危害防制條│
│    │                │  基安非他命成分  │例第18條第1 項前│
│    │                │                  │段沒收銷燬      │
├──┼────────┼─────────┼────────┤
│ 10 │使用過之過濾鐵網│  檢出甲基安非他命│依毒品危害防制條│
│    │2 個（檢驗編號分│  、麻黃等成分  │例第18條第1 項前│
│    │列A31-1 至31-2）│                  │段沒收銷燬      │
├──┼────────┼─────────┼────────┤
│ 11 │使用過濾布1包   │  表面殘留物檢出甲│依毒品危害防制條│
│    │                │  基安非他命成分  │例第18條第1 項前│
│    │                │                  │段沒收銷燬      │
├──┼────────┼─────────┼────────┤
│ 12 │玻璃容器 3 個（ │  表面殘留物均檢出│依毒品危害防制條│
│    │檢驗編號分列A39-│  甲基安非他命成分│例第18條第1 項前│
│    │1 至39-3）      │                  │段沒收銷燬      │
└──┴────────┴─────────┴────────┘
附表二
┌──┬────────┬─────────┬────────┐
│編號│品名/數量       │內政部警政署刑事  │  備    註      │
│    │                │警察局鑑定結果    │                │
├──┼────────┼─────────┼────────┤
│ 1  │筆記紙3張       │  未送驗          │依毒品危害防制條│
│    │                │                  │例第19條第1 項沒│
│    │                │                  │收              │
├──┼────────┼─────────┼────────┤
│ 2  │氨水1 瓶（2.5 公│  未送驗          │依毒品危害防制條│
│    │升）            │                  │例第19條第1 項沒│
│    │                │                  │收              │
├──┼────────┼─────────┼────────┤
│ 3  │紅磷1 瓶（空瓶）│  未送驗          │依毒品危害防制條│
│    │                │                  │例第19條第1 項沒│
│    │                │                  │收              │
├──┼────────┼─────────┼────────┤
│ 4  │鹽酸1 瓶（空瓶）│  未送驗          │依毒品危害防制條│
│    │                │                  │例第19條第1 項沒│
│    │                │                  │收              │
├──┼────────┼─────────┼────────┤
│ 5  │氫氧化鈉2 瓶（空│  未送驗          │依毒品危害防制條│
│    │瓶）            │                  │例第19條第1 項沒│
│    │                │                  │收              │
├──┼────────┼─────────┼────────┤
│ 6  │碘1瓶（空瓶）   │  未送驗          │依毒品危害防制條│
│    │                │                  │例第19條第1 項沒│
│    │                │                  │收              │
├──┼────────┼─────────┼────────┤
│ 7  │使用過酸鹼度試紙│  未送驗          │依毒品危害防制條│
│    │1 包            │                  │例第19條第1 項沒│
│    │                │                  │收              │
├──┼────────┼─────────┼────────┤
│ 8  │未使用濾布1包   │  未送驗          │依毒品危害防制條│
│    │                │                  │例第19條第1 項沒│
│    │                │                  │收              │
├──┼────────┼─────────┼────────┤
│ 9  │電冰箱1台       │  未送驗          │依毒品危害防制條│
│    │                │                  │例第19條第1 項沒│
│    │                │                  │收              │
├──┼────────┼─────────┼────────┤
│ 10 │三角燒杯含塑膠管│  未檢出甲基安非他│依毒品危害防制條│
│    │2 個（檢驗編號分│  命、麻黃等成分│例第19條第1 項沒│
│    │列A17-1 至17-2）│                  │收              │
├──┼────────┼─────────┼────────┤
│ 11 │瓦斯爐1台       │  未送驗          │依毒品危害防制條│
│    │                │                  │例第19條第1 項沒│
│    │                │                  │收              │
├──┼────────┼─────────┼────────┤
│ 12 │瓦斯1桶         │  未送驗          │依毒品危害防制條│
│    │                │                  │例第19條第1 項沒│
│    │                │                  │收              │
├──┼────────┼─────────┼────────┤
│ 13 │電熱扇1台       │  未送驗          │依毒品危害防制條│
│    │                │                  │例第19條第1 項沒│
│    │                │                  │收              │
├──┼────────┼─────────┼────────┤
│ 14 │電風扇1台       │  未送驗          │依毒品危害防制條│
│    │                │                  │例第19條第1 項沒│
│    │                │                  │收              │
├──┼────────┼─────────┼────────┤
│ 15 │塑膠刮刀1支     │  未送驗          │依毒品危害防制條│
│    │                │                  │例第19條第1 項沒│
│    │                │                  │收              │
├──┼────────┼─────────┼────────┤
│ 16 │殘留有化學藥劑之│  未送驗          │依毒品危害防制條│
│    │紙箱1 箱        │                  │例第19條第1 項沒│
│    │                │                  │收              │
├──┼────────┼─────────┼────────┤
│ 17 │夾鏈袋1包       │  未送驗          │依毒品危害防制條│
│    │                │                  │例第19條第1 項沒│
│    │                │                  │收              │
├──┼────────┼─────────┼────────┤
│ 18 │疑似留有紅磷殘渣│  未送驗          │依毒品危害防制條│
│    │水管1 個        │                  │例第19條第1 項沒│
│    │                │                  │收              │
├──┼────────┼─────────┼────────┤
│ 19 │使用過之棉質手套│  未送驗          │依毒品危害防制條│
│    │                │                  │例第19條第1 項沒│
│    │                │                  │收              │
├──┼────────┼─────────┼────────┤
│ 20 │擦拭過之毛巾1 條│  未送驗          │依毒品危害防制條│
│    │                │                  │例第19條第1 項沒│
│    │                │                  │收              │
├──┼────────┼─────────┼────────┤
│ 21 │四角塑膠盒2個   │  未送驗          │依毒品危害防制條│
│    │                │                  │例第19條第1 項沒│
│    │                │                  │收              │
├──┼────────┼─────────┼────────┤
│ 22 │測試滴管1支     │  表面殘留物檢出麻│依刑法第38條第1 │
│    │                │  黃成分        │項第1 款沒收    │
└──┴────────┴─────────┴────────┘
附表三
┌──┬────────┬────────────┬─────┐
│編號│品名/數量       │內政部警政署刑事警察局  │ 備  註   │
│    │                │鑑定結果                │          │
├──┼────────┼────────────┼─────┤
│ 1  │甲基安非他命    │檢出甲基安非他命成分（驗│與本案無關│
│    │（毛重18公克，結│前毛重18.20 公克，驗前純│，不予宣告│
│    │晶體）          │質淨重16.86 公克，驗後淨│沒收或沒收│
│    │                │重16.89 公克）          │銷燬      │
├──┼────────┼────────────┼─────┤
│ 2  │安非他命吸食器 1│  未送驗                │與本案無關│
│    │組              │                        │，不予沒收│
├──┼────────┼────────────┼─────┤
│ 3  │行動電話 2 具（ │  未送驗                │與本案無關│
│    │0000000000、0985│                        │，不予沒收│
│    │929236）        │                        │          │
├──┼────────┼────────────┼─────┤
│ 4  │果汁機1台       │  未送驗                │與本案無關│
│    │                │                        │，不予沒收│
├──┼────────┼────────────┼─────┤
│ 5  │磅秤1個         │  未送驗                │與本案無關│
│    │                │                        │，不予沒收│
└──┴────────┴────────────┴─────┘